臺灣臺北地方法院民事判決　　　　　　　100年度訴字第846號
原　　　告　振連起重工程有限公司
法定代理人　高惠珊
訴訟代理人　楊志航律師
複　代理人　曉君
被　　　告　陳建榮
　　　　　　七強汽車材料有限公司
上　一　人
法定代理人　凌勝益
上列當事人間請求履行契約等事件，本院於中華民國100年4月26
日言詞辯論終結，判決如下：
    主      文
原告之訴及假執行之聲請均駁回。
訴訟費用由原告負擔。
    事實及理由
(甲)程序方面：
  原告起訴原係基於買賣之瑕疵擔保及不完全給付之法律關係，
  請求被告給付后述款項，此有起訴狀在卷，嗣於訴訟中追加承
  攬之法律關係為請求權，此有民國100年4月26日言詞辯論筆錄
  足憑，雖被告不同意，惟原告均係基於后述系爭大貨車所生損
  害涉訟，該基礎事實同一，依民事訴訟法第255條第1項第2 款
  規定，本院自應准許，合先敘明。
(乙)實體方面：
一原告主張：訴外人高連財於民國95年8 月11日13時40分駕駛原
  告所有車號446-HM號營業大貨車（下稱系爭大貨車）在新北市
  ○○區○○路拋錨，乃通知被告七強汽車材料有限公司（下稱
  七強公司）前來維修，七強公司指派被告陳建榮前往檢修，經
  陳建榮檢查後認係煞車管線爆裂而導致煞車失靈，陳建榮將煞
  車管線取下更換後即將車輛交由高連財繼續駕駛。詎高連財於
  行駛約9公里後在新北市○○區○○路2段臨47之1 號前，因煞
  車失靈撞擊路邊之訴外人台灣電力股份有限公司（下稱台電公
  司）所有變電箱而翻覆。嗣經檢查系爭大貨車失控原因，發現
  係因陳建榮將煞車管路高壓軟管裝置綁附於排氣管上，遭高溫
  之排氣管燒融軟化破裂，致壓力氣體脫出而煞車失靈，原告乃
  遭台電公司求償新台幣（下同）3萬1073元，並受有自92年8月
  11日至同年11月15日車輛修復止營業損失95萬元，及修復車輛
  42萬5593元之損害，共140 萬6666元。是系爭車禍乃因陳建榮
  裝置煞車管路高壓軟管有故意或過失造成該裝置之瑕疵，使系
  爭大貨車毀損受有前揭損害，陳建榮為七榮公司之使用人，七
  榮公司應就陳建榮之故意或過失負責，爰基於買賣或承攬之法
  律關係，依民法第359條、第260條、第227條第1、2 項規定，
  請求被告連帶給付140 萬6666元。並聲明：(一)被告應連帶給付
  原告140 萬6666元，及自起訴狀繕本送達翌日起至清償日止，
  按年息5%計算之利息。(二)願供擔保，請准宣告假執行。
二被告則以：陳建榮與原告間並無契約或其他債之關係存在，原
  告以物之瑕疵擔保及不完全給付之法律關係，對陳建榮提起本
  訴，為當事人不適格。又原告並未證明七強公司之煞車管及安
  裝煞車管之行為有瑕疵，縱有瑕疵，但本件事故發生於95年 8
  月11日，原告之請求權顯已罹於時效。若認原告與七強公司間
  係承攬關係，依原告主張被告更換煞車管之工作有瑕疵，其損
  害賠償請求權亦已罹於時效等語，資為抗辯。並聲明：駁回原
  告之訴，及陳明如受不利之判決，願供擔保請准免為假執行。
三兩造不爭執之事實：
(一)高連財駕駛原告所有系爭大貨車於95年8 月11日13時40分，在
  新北市○○區○○路拋錨，經通知七強公司前來維修，七強公
  司指派陳建榮前往檢修，嗣高連財駕駛系爭大貨車在新北市○
  ○區○○路2段臨47之1號前，因撞擊路邊之台電公司所有變電
  箱而翻覆，為兩造所不爭執，有道路交通事故現場圖附於臺灣
  臺北地方法院檢察署95年度調偵字第26837 號卷宗（見第17頁
  ），經調閱查明屬實。
(二)高連財因前開車禍對陳建榮提起業務過失傷害告訴，經臺灣臺
  北地方法院檢察署以96年度調偵字第766 號為處分不起訴，為
  兩造所不爭執，有該不起訴處分書在卷足憑，並經本院調閱該
  案卷宗，查閱屬實。
四兩造之爭點：
  本件經簡化兩造爭點，在於：(一)兩造間是否有買賣關係？(二)陳
  建榮裝置煞車高壓軟管是否有瑕疵？(三)原告所受損害為多少？
  (四)原告請求權是否罹於時效？
(一)有關兩造間無買賣關係部分：
1.按稱買賣者，謂當事人約定一方移轉財產權於他方，他方支付
  價金之契約。民法第345條第1項定有明文。次按稱承攬者，謂
  當事人約定，一方為他方完成一定之工作，他方俟工作完成，
  給付報酬之契約。民法第490條第1項定有明文。
2.查高連財駕駛原告所有系爭大貨車於前開時間、地點拋錨，經
  通知七強公司後指派陳建榮前往檢修，已如前述。嗣經陳建榮
  檢查後，發現系爭大貨車風管管子破裂，陳建榮將該風管接起
  來，此經陳建榮陳明在卷（見本院100年4月26日言詞辯論筆錄
  ），亦為原告所不爭執，依前開說明，堪認七強公司指派陳建
  榮修理原告所有系爭大貨車之行為，乃七強公司為原告完成系
  爭大貨車之修理工作，七強公司與原告間應屬承攬之法律關係
  。且陳建榮為七強公司之受僱人，屬七強公司之使用人，陳建
  榮並非該承攬關係之當事人。則原告主張兩造間成立買賣關係
  ，顯屬無據，被告辯稱兩造間無買賣關係，自屬可取。
(二)有關陳建榮裝置煞車高壓軟管是否有瑕疵部分：
1.另按承攬人完成工作，應使其具備約定之品質及無減少或滅失
  價值或不適於通常或約定使用之瑕疵。債務人之代理人或使用
  人，關於債之履行有故意或過失時，債務人應與自己之故意或
  過失負同一責任。民法第492條、第224條分別定有明文。本件
  原告主張因陳建榮於裝置系爭煞車高壓軟管有故意或過失致系
  爭大貨車翻覆等情，惟被告否認之，自應由原告依民事訴訟法
  第277 條關於舉證責任分配之規定，就陳建榮裝置系爭煞車高
  壓軟管有瑕疵，此一有利於己之事實，負舉證責任。
2.次查，原告主張其所有系爭大貨車之煞車高壓軟管因高溫燒融
  軟化而破裂導致煞車失靈，並在前開刑事案件偵查中提出照片
  為證（見臺灣臺北地方法院檢察署95年度偵字第26837 號卷(二)
  第51至55頁）。然該照片雖可看出煞車高壓軟管確有燒融破裂
  之現象，尚無法證明係因陳建榮裝置煞車高壓軟管所造成。此
  外，原告於本件訴訟中完全並未提出其他證據，以證明陳建榮
  裝置煞車高壓軟管有瑕疵之事實。故原告主張被告裝置煞車高
  壓軟管有瑕疵，其依承攬及不完全給付之法律關係，得請求被
  告連帶賠償損害云云，尚不足取。
(三)依前所述，原告基於買賣或承攬關係向被告請求賠償系爭損害
  ，均非有據，則關於原告所受損害及原告請求權是否罹於時效
  之爭點，自毋庸論述。
五從而，原告基於買賣或承攬之法律關係，依民法第359條、第
  260 條、第227條第1、2項規定，請求被告連帶給付140萬6666
  元，及自起訴狀繕本送達翌日起至清償日止，按年息5%計算之
  利息為無理由，應予駁回。
六本件事證已臻明確，兩造其餘攻擊防禦方法，經核與勝負之判
  斷不生影響，爰不予逐一論酌，附此敘明。
七又原告之訴既經駁回，其假執行之聲請，因訴之駁回而失所附
  麗，不應准許。
八訴訟費用負擔之依據：民事訴訟法第78條。
中    華    民    國   100    年    5     月    24    日
                  民事第六庭法  官  姜悌文
以上為正本係照原本作成。
如對本判決上訴，須於判決送達後20日內向本院提出上訴狀。如
委任律師提起上訴者，應一併繳納上訴審裁判費。
中    華    民    國   100    年    5     月    24    日
                            書記官  羅振仁